【裁判字號】    98,易,398
【裁判日期】    981028
【裁判案由】    賭博
【裁判全文】
臺灣宜蘭地方法院刑事判決               98年度易字第398號
公  訴  人  臺灣宜蘭地方法院檢察署檢察官
被      告  丙○○
上列被告因犯賭博案件，經檢察官提起公訴（97年度偵字第3512
號），本院判決如下：
    主  文
丙○○犯賭博罪，處罰金新臺幣壹萬元，如易服勞役，以新臺幣
壹仟元折算壹日，減為罰金新臺幣伍仟元，如易服勞役，以新臺
幣壹仟元折算壹日。
    犯 罪 事 實
一、甲○○、丁○○、己○○、辛○○、辛○○、乙○○○等人
    （均另行審結）自民國94年間起陸續入股，共同基於營利之
    意圖並基於供給賭博場所及聚眾賭博之犯意聯絡，承租甲○○與其夫壬○○所有位於宜蘭縣礁溪鄉○○路51號1樓、53
    號1樓，設立「黃金城電子遊戲場」、「老虎城電子遊戲場
    」（二電子遊戲場以下以「老虎城電子遊戲場」稱之），經
    宜蘭縣政府於94年2月2日核准經營電子遊戲場業，二間打通
    對外以「老虎城電子遊戲場」營業，並自94年3月間起僱請
    子○○（另行審結）擔任會計工作參與經營賭博電玩，前開
    股東復與雇用之員工為經營賭博電玩之犯意聯絡，將店內員
    工區分為早班、中班、晚班，任以主任、開分員職務，自94
    年3月起至98年8月25日為警查獲時止，在公眾得出入之店內
    擺設附表編號22所載具有射倖性之電子遊戲機具供賭客把玩
    賭博，依投代幣式機檯（即A區機檯）或開分式機檯（即B區
    機檯），賭博方式係以現金在櫃檯兌換代幣投入機檯或以現
    金由開分員在機檯開分之方式把玩機檯賭博，賭客押注贏得
    之分數可以退代幣、或由開分員洗分，再向櫃檯換取保留卡
    ，賭客取得保留卡詢問開分員兌換現金事宜時，開分員會指
    示找當班主任兌換現金，由會員將保留卡交給當班主任，當
    班主任會在隱避之處所以隱避之方法將賭客賭贏之現金交給
    賭客。詎丙○○於96年3、4月間起即加入會員，迄至97年8
    月中旬止間之某日，即以上開方式把玩上開機台後，將押注
    贏得之分數由開分員洗分後，即持該保留卡向當班主任兌換
    現金，以此方式參與賭博。
    理  由
壹、證據能力部分：
    按被告以外之人於審判外之言詞或書面陳述，除法律有規定
    者外，不得作為證據，刑事訴訟法第159條第1項定有明文。
    查本件證人甲○○、丁○○、己○○、辛○○、庚○○、乙○○○及證人子○○、戊○○、丑○○、癸○○、江莉婷、
    楊方芳於警詢之供述，雖屬被告以外之人於審判外之陳述，
    惟被告於本院調查證據時，已知有同法第159條第1項不得為
    證據之情形，而未於言詞辯論終結前聲明異議，依同法第15
    9條之5第2項之規定，視為有同條第1項之同意，本院審酌上
    開證人之言詞陳述作成時之情況，認為適當，爰依同法第15
    9條之5第1項之規定認有證據能力，合先敘明。
貳、實體部分：
一、訊據被告丙○○固坦承有加入上開老虎城電子遊戲場之會員
    ，並把玩該電子遊戲場內之機台等情不諱，惟矢口否認有何
    參與賭博之犯行，辯稱：僅玩打彈珠，並沒有向店內的人兌
    換過現金云云。經查，上開犯罪事實，業經證人即老虎城電
    子遊戲場之股東甲○○、丁○○、己○○、辛○○、庚○○
    、乙○○○及證人子○○、戊○○、丑○○、癸○○、江莉
    婷、楊方芳證述明確，並有如附表所示之物扣案可資參佐，
    自堪信為真實。至被告雖否認有向老虎城電子遊戲場服務人
    員兌換現金，然被告自承知悉老虎城電子遊戲場有兌換現金
    之情形等情在卷，且依證人即老虎城電子遊戲場之中班主任
    江莉婷於偵查中證稱：伊擔任中班主任，客人賭贏時，退幣
    、先洗分換成保留卡，再持保留卡向當班主任兌換現金，伊
    有兌換現金給丙○○等人等情在卷（見97年度偵字第3508號
    卷第171-175、180、313-315頁筆錄），顯見被告丙○○確
    有向證人江莉婷兌換過現金無誤，被告丙○○空言辯稱並未
    參與賭博云云，顯係卸責之詞，不足採信。
二、核被告所為，係犯刑法第266條第1項之賭博罪。爰審酌被告
    之智識程度、素行、犯罪之手段、所生危害及犯後之態度等
    一切情狀，量處如主文所示之刑，並諭知易服勞役之折算標
    準。又查被告犯罪之時間，係在96年4月24日之前（依最有
    利於被告之認定），依中華民國九十六年罪犯減刑條例第2
    條第1項第3款、第7條之規定，應減其宣告刑2分之1，並依
    法諭知其宣告刑及減得之刑，並諭知易服勞役之折算標準。
據上論斷，應依刑事訴訟法第299條第1項前段，刑法第266條第
1項、第42條第3項，刑法施行法第1條之1第1項、第2項前段，中
華民國九十六年罪犯減刑條例第2條第1項第3款、第7條，判決如
主文。
本案經檢察官張立言到庭執行職務
中    華    民    國    98    年    10    月    28    日
                  刑事第三庭法  官  鄭貽馨
以上正本證明與原本無異。
如不服本判決應於收受送達後十日內向本院提出上訴書狀，並應
敘述具體理由；其未敘述上述理由者，應於上訴期間屆滿後二十
日內向本院補提理由書(均須按他造當事人之人數附繕本)「切勿
逕送上級法院」。
                            書記官  高雪琴
中    華    民    國    98    年    10    月    28    日
附錄本案論罪科刑法條全文：
中華民國刑法第266條第1項
在公共場所或公眾得出入之場所賭博財物者，處 1 千元以下罰
金。但以供人暫時娛樂之物為賭者，不在此限。


司法院資訊處製作；財團法人民間司法改革基金會備份。
